臺灣新北地方法院刑事裁定
111年度撤緩字第167號
聲  請  人  臺灣新北地方檢察署檢察官
受  刑  人  江義明


上列聲請人聲請撤銷緩刑之宣告（111年度執聲字第925號），本
院裁定如下：
    主  文
江義明之緩刑宣告撤銷。
    理  由
一、聲請意旨略以：受刑人江義明因犯偽造文書案件，經臺灣臺
    北地方法院（下稱臺北地院）以110年度審簡字第453號（臺
    灣臺北地方檢察署〈下稱臺北地檢署〉109年度偵字第22792號
    ）判處有期徒刑6月，緩刑5年，並向被害人高嘉慶支付新臺
    幣（下同）100萬元，於民國111年4月27日確定在案。嗣經
    臺北地檢署以110年度執緩字第743號案件，函請受刑人依判
    決履行給付，竟置之不理，且經被害人再次具狀表示被告仍
    未履行還款，請求聲請撤銷受刑人之緩刑宣告。核其行為違
    反刑法第74條第2項第3款之規定，情節重大，足認原宣告之
    緩刑難收其預期效果，而有執行刑罰之必要，已合於刑法第
    75條之1第1項第4款所定得撤銷緩刑宣告之原因，爰依刑事
    訴訟法第476條規定聲請撤銷緩刑等語。
二、緩刑之宣告應撤銷者，由受刑人所在地或其最後住所地之地
    方法院檢察署檢察官聲請該法院裁定之，刑事訴訟法第476
    條定有明文。查受刑人設籍在新北市○○區○○路0段000號，復
    未因案在監在押中，此有卷附戶役政資訊網站查詢-個人戶
    籍資料、臺灣高等法院在監在押全國紀錄表各1份在卷可查
    ，是本件聲請程序於法並無不合，先予敘明。　
三、按緩刑宣告，得斟酌情形，命犯罪行為人向被害人支付相當
    數額之財產或非財產上之損害賠償；受緩刑之宣告，而有違
    反刑法第74條第2項第1款至第8款所定負擔情節重大者，足
    認原宣告之緩刑難收其預期效果，而有執行刑罰之必要者，
    得撤銷其宣告，刑法第74條第2項第3款、第75條之1第1項第
    4款分別定有明文。緩刑宣告是否得撤銷，除須符合刑法第7
    5條之1第1項各款之要件外，本條並採裁量撤銷主義，賦予
    法院撤銷與否之權限，特於同條第1項規定實質要件為「足
    認原宣告之緩刑難收其預期效果，而有執行刑罰之必要」，
    供作審認之標準。又所謂違反第74條第2項第1款至第8款所
    定負擔「情節重大」者，當從受判決人自始是否真心願意接
    受緩刑所附之條件，或於緩刑期間中是否顯有履行負擔之可
    能而隱匿或處分其財產、故意不履行、無正當事由拒絕履行
    或顯有逃匿之虞等情事而言，資以決定該緩刑宣告是否應予
    撤銷。
四、經查：
㈠、受刑人前因偽造文書案件，經臺北地院於110年3月30日以110
    年度審簡字第453號判決判處有期徒刑6月，緩刑5年，並應
    履行如附表所示之條件，嗣經上訴後撤回上訴，而於110年8
    月11日確定；案經移送臺北地檢署以110年度執緩字第743號
    案件執行後，被害人高嘉慶曾於110年9月2日具狀表示受刑
    人自110年4月10日即未依如附表所示條件履行，而由臺北地
    檢署發函通知受刑人應於110年9月24日攜帶相關賠償證明到
    庭，經合法送達受刑人後逾期仍未提出任何賠償證明，遂向
    本院聲請撤銷緩刑，經本院於111年1月6日以110年度撤緩字
    第275號裁定駁回聲請，被害人高嘉慶再於111年4月6日具狀
    表示受刑人未履行如附表所示條件，臺北地檢署復又發函通
    知受刑人應於111年4月26日攜帶相關賠償證明到庭，經合法
    送達受刑人後逾期未提出任何賠償證明等情，有上開臺北地
    院110年度審簡字第453號判決、被害人高嘉慶110年9月2日
    聲請狀各1份、臺北地檢署刑事執行案件進行單2份、臺北地
    檢署送達證書6份、上開本院110年度撤緩字第275號裁定、
    被害人高嘉慶111年4月6日聲請狀各1份在卷可稽，則受刑人
    確未按時履行如附表所示條件之事實，堪可認定，而與刑法
    第75條之1第1項第4款所定「受緩刑之宣告而有違反第74條
    第2項第3款所定負擔」要件相符。
㈡、觀諸上開臺北地院判決、本院裁定之內容，均已載明倘受刑
    人未遵循如附表所示條件，情節重大者，檢察官聲請撤銷上
    開緩刑之宣告等語，則受刑人對於未履行緩刑條件之效果，
    自難諉為不知。再依上開本院裁定內容可知，受刑人於本院
    110年11月16日訊問時陳稱其要再跟被害人高嘉慶協商，其
    每月盡可能還款1萬元等語（見該裁定第2頁第11行以下），
    復經本院聯繫被害人高嘉慶確認後陳稱：伊確實於110年12
    月6日與受刑人協商之結果，受刑人應自110年12月起，於每
    月25日前給付2萬元予伊，而受刑人於110年12月25日有匯款
    1萬元，但除了此1萬元外，就未再給付任何款項，伊也無法
    聯繫受刑人等語，此有本院111年5月17日公務電話紀錄表1
    份在卷可稽，已堪認受刑人未珍惜上開本院裁定駁回撤銷緩
    刑宣告寬典之心態。又執行機關於緩刑期間曾多次合法通知
    受刑人，且本院亦於111年5月18日發函通知受刑人依期提出
    說明，此有卷附本院111年5月17日函（稿）、本院送達證書
    3份（其中2份遭郵務機關以受刑人居所地遷址不明為由退回
    ）可佐，然均未獲置理，遑論受刑人有何向執行機關、本院
    主動提出任何說明，或表達履行如附表所示條件之具體期程
    或實際作為之可言。故參酌上開事證，實已足見受刑人並未
    有何提出正當事由表示不能履行前述負擔或有不能履行之虞
    之證據，即率爾無心履行前揭義務，堪認其有履行之可能，
    卻故意不履行或無正當事由拒絕履行，顯然受刑人主觀上並
    無於緩刑期間內以履行緩刑條件表達悔悟及惕勵己身行止之
    意，應認其違反情節重大，且亦無從再預期受刑人將會恪遵
    相關法令規定，是本院認原宣告之緩刑難收其預期效果，而
    有執行刑罰之必要。從而，聲請人聲請撤銷受刑人上開緩刑
    之宣告，於法核無不合，應予准許。
五、依刑事訴訟法第476條、刑法第75條之1第1項第4款，裁定如
    主文。
中　　華　　民　　國　　111 　年　　6 　　月　　17　　日
                  刑事第十五庭  法　官  梁世樺
以上正本證明與原本無異。
如不服本裁定應於裁定送達後5日內向本院提出抗告狀。
                                書記官　曾翊凱
中　　華　　民　　國　　111 　年　　6 　　月　　17　　日
附表：
江義明應賠償高嘉慶100萬元。給付方式：江義明應於110年4月10日前給付高嘉慶5萬元；其餘款項95萬元，江義明應自110年5月10日起至全數清償完畢之日止，按月於每月10日給付2萬元予高嘉慶。